# 信托计划合并

提问人：followmecool 时间：2019-11-19 06:30:34
A 公司与合作行设立信托计划，A出资 40%，通过控制投委会对信托计划拥有控制权，信托资金用于向 A 公司合并范围内子公司提供贷款，收益(即贷款利息) 按照一定的比例分配。问：该信托计划是否能纳入 A 公司合并范围？如可以合并，对于合作行出资部分是否可以计入少数股东权益？

回答人：chenyiwei
1 、因为该信托的目的就是向A 公司合并范围内子公司提供贷款，其投资范围事先确定，且可通过影响各该被投资子公司的财务和经营政策等相关活动进而影响信托的可变回报，故满足控制的条件，应将该信托纳入 A 公司的合并报表范围。
2 、在A 的合并报表中，其他信托受益人的出资应列报为负债；归属于其他信托受益人的收益应列报为利息支出。这与其他受益人是否享有保本、约定收益（或保本收益）的保障无关。参考：《瑞华研究 2010 ～ 2016 汇编》之“问题 3-2-102（公司将其所控制的有限合伙企业等特殊主体纳入合并报表范围的具体操作问题）”。